【裁判字號】    90,毒抗,496
【裁判日期】    900831
【裁判案由】    毒品危害防制條例
【裁判全文】
臺灣高等法院刑事裁定                              九十年度毒抗字第四九六號
    被      告  甲○○
右列抗告人，因違反毒品危害防制條例案件，不服臺灣板橋地方法院，中華民國九十
年四月二十七日裁定（九十年度毒聲字第一八三七號）提起抗告，本院裁定如左：
    主  文
抗告駁回。
    理  由
一、本件抗告意旨略以：抗告人即被告甲○○於民國九十年三月間，因患感冒曾一再
    連續服用西藥，驗尿為何會有安非他命之陽性反應？抗告人百思不解，是否可能
    因連續服用西藥所導致，殊不排除其可能性，為求確認抗告人並無吸用安非他命
    ，抗告人願意再驗尿，爰依法提起抗告云云。
二、經查：被告甲○○於民國九十年三月二十八日前九十六小時內某時，在某不詳處
    所施用第二級毒品安非他命，為警於九十年三月二十八日十三時三十分許，在臺
    北縣永和市○○路○段三五二巷一二二弄二號查獲之事實，雖為被告甲○○所否
    認，惟查被告為警查獲時所採尿液，經送台北縣政府衛生局檢驗結果，發現有甲
    基安非他命陽性反應，有該局九十年四月六日北衛檢字第二三三一六號檢驗成績
    單在卷（偵查卷第二三頁）可佐，抗告人提起本件抗告後，本院再將該尿液送法
    務部調查局複驗結果仍呈現安非他命陽性反應，有該局九十年八月三十日陸(一)
    字第九０一七六二一九號檢驗通知書在卷可佐。至於被告抗辯服用西藥一節，並
    未舉證以實其說。按安非他命經口服投與後約百分之七十於二十四小時內自尿液
    中排出，約百分之九十於九十六小時內自尿中排出，由於目前國內尿液中安非他
    命之檢驗僅為鑑定其是否呈陽性反應，尚未鑑定其含量，且安非他命之檢出與其
    投與方式、投與量、個人體質、採尿時間與檢驗儀器之精密度等諸多因素有關，
    因此僅憑尿液中呈安非他命反應，並無法確實推算吸食時間距採集時間之長短，
    惟依上述資料推斷，最長可能不會超過四日，有行政院衛生署藥物食品檢驗局八
    十一年二月八日（八一）藥檢壹字第００一一五六號函為憑，被告九十年三月二
    十八日下午十三時三十分許經警採尿送驗，既呈安非他命反應，依上開說明，其
    於該採尿時往前回溯九十六小時內（不含為警查後），確有施用安非他命至明。
    抗告人即被告抗告意旨否認施用毒品云云，顯係卸責之詞，不足採信。從而原審
    法院依據檢察官之聲請，依觀察勒戒處分執行條例第三條第一項、毒品危害防制
    條例第二十條第一項裁定被告應送勒戒處所觀察勒戒，經核並無不合，是本件抗
    告為無理由，應予駁回。
三、據上論斷，應依刑事訴訟法第四百十二條，裁定如主文。
中      華      民      國    九十      年      八      月    三十一  日
                              台灣高等法院刑事第二庭
                                  審判長法  官  蔡  長  溪
                                        法  官  楊  貴  志
                                        法  官  林  俊  益
右正本證明與原本無異。
不得抗告。
                                        書記官  陳  明  琴
中      華      民      國      九十     年     九    月      三        日


司法院資訊處製作；財團法人民間司法改革基金會備份。
